臺灣高等法院刑事裁定　　　　　　　100年度侵聲再字第25號
再審聲請人
即受判決人　彭富申
上列聲請人因妨害性自主案件，對於本院96年度上訴字第4359號
中華民國96年12月12日第二審確定判決（原審案號：臺灣基隆地
方法院95年訴字第769號），聲請再審，本院裁定如下：
    主  文
再審之聲請駁回。                                         
    理  由                                               
一、本件聲請意旨略以：
  (一)有罪之判決確定後，發現確實之新證據，足認受有罪判決之
    人應受無罪、免訴、免刑或輕於原判決所認罪名之判決者，
    為受刑人之利益，依刑事訴訟法第420條第1項第6款之規定
    ，得聲請再審。
  (二)聲請人因妨害性自主案件，經本院判決判處罪刑確定。該確
    定判決認定聲請人犯罪，是根據告訴人甲女及證人應朝安不
    實證言及沾有聲請人唾液而捏造之上衣、胸罩等證據。然告
    訴人甲女作偽證及證人應朝安就蔡恪寧與聲請人離開應朝安
    家之前之事實部分已涉及偽證；另上衣、胸罩等證物亦明顯
    人為刻意製作，並分述如下：
    證人應朝安於警詢時證稱：「因為過不了多久我女朋友就
      到我家，時間大約五點多，我們有一起質問彭富申有無欺
      負00000000（即甲女）的事，但是他一直否認有欺負0000
      0000的事。」「早上五點以後，之後彭富申有和我女朋友
      到00000000家中，因為我是後來在去00000000家中，我女
      朋友等到我去00000000家中時有告訴我，彭富申坦承有欺
      負00000000的事。」於偵訊時證稱：「就在我家問他有無
      對00000000性侵害，他一開始說沒有，但後來就對我承認
      他和00000000有做愛，也就是性交的意思。他沒有說0000
      0000是否自願和他發生性行為。後來蔡恪寧先帶他到0000
      0000家去。」而證人蔡恪寧於偵訊時證稱：「一開始我們
      問彭富申，他否認，後來到000000000家時，彭富申就承
      認有對00000000性侵害。」「（彭富申有無提到對000000
      00口交的事情？）沒有，他只有說他對告訴人性交。」「
      （在告訴人家中時，被告有無遭告訴人家人毆打？）有，
      之後打完到客廳時他就有承認了。」對於證人所稱，聲請
      人否認當天早上在應朝安家中，有對證人應朝安說與甲女
      做愛等情，且證人蔡恪寧於偵訊時已證明證人應朝安於偵
      訊所為證言不實。再者，聲請人於甲女家時，遭受暴力脅
      迫，所言及所簽自白書，均非出於自願，顯然係證人應朝
      安係與對方共同脅迫聲請人交錢及意圖掩蓋聲請人於甲女
      家時遭受暴力脅迫實情。
    甲女證述：「...後來他又把生殖器再插入我的陰道中，
      我因為疼痛，我告訴他很痛，...。有，很深入，插入時
      間前後共有二、三小時。」，然參考中國醫藥大學附設醫
      院泌尿科、泌尿科醫師及刑事科學家、鑑識科學家、醫學
      網站等醫學報告：「酒後性行為中非全程持續作為跟射不
      射精不全然有關係」、「處女膜有舊傷痕後，性行為時還
      是有產生新傷痕的可能性」、「性行為後陰道日有裂傷並
      不少見」、「不是第一次性行為，但是因為激烈或粗暴的
      性行為也會造成處女膜或陰道裂傷的現象」、「除了生產
      會造成陰道較鬆弛外，一般的性行為造成的陰道較鬆弛度
      不大。根據統計，男性在生殖器進入陰道後都會少量之精
      液射出」、「一般陰莖勃起，會分泌一些潤滑的液體，其
      中，包括精液等在內。精液的一部份，精液包括很多腺體
      分泌物所組成，因興奮而分泌出來的只佔一部份。(精子
      只佔有精液裡面的1%，其他都是營養、潤滑等液體)精液
      裡面，除了精蟲以外，還有一些潤滑劑、營養劑等，其中
      ，有果糖，是精蟲的主要能量來源，不論如何，只要勃起
      ，不論是否有射精，多少都會有一些精液流出來。在射精
      前，會有一些精液流出來，因此，即使沒有射精的動作，
      也會有少量之精液射出」、「性行為有可能形成處女膜及
      其周邊組織的裂傷性行為，會陰部有可能會有輕微破皮出
      血等狀況」、「性行為過程中，也常見陰道黏膜上皮受傷
      而發現陰道出血」、「性行為雖沒有射精，射精前分泌物
      都含有精子」、「沒有射精，並不表示絕不會有精蟲釋出
      」及關於羅卡得交換原理，即「當兩個物體發生接觸時，
      產生相互轉移作用，使得其中一物體上之物質轉移至另一
      物體上」及該原理之修正見解「嫌犯不可能不遺留證據在
      犯罪現場，以及帶走原本於現場的證據」、「性侵害案件
      ，這種案件往往會留下很多生物、人體證據，譬如，有可
      能在作案時留下精液、血液、體液這類證據，然後可能落
      在受害者身上、衣物、家具或現場等各種地方」、「性侵
      害案件是生物跡證出現機率最高的案件，也是最需要被害
      者配合保全或提供證物的案件。目前此類案件已有〈疑似
      性侵害案件證物蒐證袋〉提供醫護人員，在被害人身上有
      箹統的蒐集嫌犯遺留的物證。對犯罪現場，則由警察進行
      搜證勘查，搜尋嫌犯所有可能遺留的跡證」，然依據刑事
      警察局鑑定報告甲女之唾液及身體其他部位（口腔，陰道
      ，陰部，指甲），衛生棉，內褲，長褲等，並無聲請人任
      何細胞或是DNA反應。復未在甲女下體、陰道內或口腔內
      及身體其他部位，並無採集到任何屬於聲請人之精液、體
      液或毛髮。而依卷附甲女之驗傷單所載：「（１）田女之
      處女膜係舊裂傷，而非新傷痕，且若加害人沒有將陰莖插
      入被害人陰道內（通過處女膜），或其性器官較小亦不會
      留下新傷痕。」「（２）甲女陰道及外陰部、臉部或身體
      其他部位，均無其他外傷或挫傷、撕裂傷等。」故甲女供
      述顯不符事理。
    上衣、胸罩等證物，明顯人為刻意製作，又未經調查及經
      判決書說明，乃發現之新事實、新證據。為此，具狀聲請
      再審等語。
二、按再審之聲請，經法院認為無再審理由者，以裁定駁回後，
    不得更以同一原因聲請再審，刑事訴訟法第434條第2項定有
    明文，而所謂「同一原因」，係指同一事實之原因而言（參
    照最高法院24年度總會決議）。又法院認為聲請再審之程序
    違背規定者，應以裁定駁回之，刑事訴訟法第433條亦有明
    文。經查：本件再審聲請人即受判決人彭富申以證人應朝安
    家、告訴人甲女、證人蔡恪寧之證詞，互有矛盾、甲女所指
    與醫學資料、驗傷診斷證明書及刑事局鑑定報告不符，扣案
    上衣、胸罩等證物，明顯人為刻意製作等理由提出再聲之聲
    請，經本院以100年度侵聲再字第6號駁回再聲之聲請確定，
    有本院100年度侵聲再字第6號裁定1份及台灣高等法院全國
    前案簡列表1份在卷可憑，茲聲請人再以同一理由聲請再審
    ，其聲請再審程序違背規定，並非合法，應予駁回。
據上論斷，應依刑事訴訟法第433條，裁定如主文。
中    華    民    國      100    年    10  月  11    日
                  刑事第三庭審判長法  官  陳博志  
                                  法  官  王屏夏  
                                  法  官  陳如玲
以上正本證明與原本無異。
如不服本裁定，應於收受送達後五日內向本院提出抗告狀。
                                  書記官  黃郁珊
中    華    民    國      100    年    10  月  11    日